臺灣橋頭地方法院刑事裁定
111年度單禁沒字第264號
聲  請  人  臺灣橋頭地方檢察署檢察官  
上列聲請人聲請單獨宣告沒收違禁物（111 年度執聲字第675 號
），本院裁定如下：
    主  文
扣案如附表編號一至十八所示之物均沒收銷燬之。
    理  由
一、聲請意旨略以：扣案如附表編號一至十八所示之物，均屬違
    禁物，爰依刑法第40條第2 項及毒品危害防制條例第18條第
    1 項規定，聲請宣告沒收銷燬之等語。
二、按違禁物得單獨宣告沒收；單獨宣告沒收由檢察官聲請違法
    行為地、沒收財產所在地或其財產所有人之住所、居所或所
    在地之法院裁定之，刑法第40條第2 項、刑事訴訟法第455
    條之34分別定有明文。查本件沒收物所在地，在本院轄區，
    本院就本案自有管轄權，合先敘明。次按查獲之第一級、第
    二級毒品及專供製造或施用第一級、第二級毒品之器具，不
    問屬於犯罪行為人與否，均沒收銷燬之，毒品危害防制條例
    第18條第1 項前段定有明文。再按單獨宣告沒收之聲請，檢
    察官應以書狀記載應沒收財產之財產所有人姓名、性別、出
    生年月日、住居所、身分證明文件編號或其他足資辨別之特
    徵。但財產所有人不明時，得不予記載，刑事訴訟法第455 
    條之35第1 款亦有明文，顯見倘查無犯罪嫌疑人、查無被告
    之犯罪事實等情形下，而案內尚扣有違禁物品，仍應由檢察
    官聲請單獨宣告沒收。
三、經查：
  ㈠許劍文因受陳科夆委託，於民國105 年5 月26日，出名承租
    位於高雄市○○區○○路000 號房屋，使陳科夆之友人劉宗訓（
    已歿）得以在該址房屋製造第二級毒品甲基安非他命，許劍
    文並協助劉宗訓將製造甲基安非他命所需用器材設備及原料
    搬運至上述房屋，另劉哲愷則依劉宗訓指示，協助搬運製造
    甲基安非他命之原料、設備等至其指定之樓層房間，以便利
    劉宗訓製造甲基安非他命，許劍文經本院以108 年度重訴字
    第9 號判決認成立幫助製造第二級毒品罪，判處有期徒刑2 
    年，上訴後，經臺灣高等法院高雄分院（下稱高雄高分院）
    以109 年度上訴字第924 號判決上訴駁回，復提起上訴，嗣
    經最高法院以110 年度台上字第1439號判決上訴駁回確定；
    劉哲愷則經本院以106 年度重訴字第11號判決認成立幫助製
    造第二級毒品罪，判處有期徒刑3 年10月，上訴後，經高雄
    高分院以106 年度上訴字第1219號判決原判決撤銷，改判處
    有期徒刑3 年2 月確定；陳科夆則經本院以108 年度重訴字
    第9 號判決判處無罪確定。又於該案中扣得如附表編號一至
    十八所示之物，而本院108 年度重訴字第9 號判決認該等物
    品，非許劍文所有，且許劍文僅係幫助犯，無從對許劍文諭
    知沒收；高雄高分院106 年度上訴字第1219號判決則認該等
    物品無從對僅為幫助犯之劉哲愷諭知沒收，而劉宗訓已歿、
    陳科夆則經本院判決無罪確定在案，亦均無從對其等諭知沒
    收等節，有最高法院110 年度台上字第1439號、高雄高分院
    109 年度上訴字第924 號、本院108 年度重訴字第9 號案卷
    、高雄高分院106 年度上訴字第1219號、本院106 年度重訴
    字第11號判決、許劍文、劉哲愷、陳科夆之臺灣高等法院被
    告前案紀錄表各1 份在卷可參，並經本院核閱相關卷宗無訛
    。
  ㈡再如附表編號一至十八所示之物，經送請內政部警政署刑事
    警察局鑑定結果，均檢出含有第二級毒品甲基安非他命成分
    ，此有內政部警政署刑事警察局105 年11月2 日刑鑑字第10
    50082578號、105 年10月4 日刑鑑字第1050082581號鑑定書
    各1 份在卷可憑（附於111 年度執聲字第675 號案件卷宗內
    ）。本件就如附表編號一至十八所示之物雖因上述理由無從
    於特定人所犯罪名下諭知沒收，然該等物品均係毒品危害防
    制條例第2 條第2 項第2 款所規定之第二級毒品，屬不問屬
    於犯罪行為人與否，均應沒收銷燬之違禁物無訛，而用以裝
    呈上開毒品之塑膠桶上殘留微量毒品難以析離，且無析離實
    益，應與毒品整體同視，一併依毒品危害防制條例第18條第
    1 項前段規定宣告沒收銷燬；至送驗耗損部分之毒品既已滅
    失，爰不另宣告沒收銷燬。是聲請人本件聲請，核無不合，
    應予准許。
四、依刑事訴訟法第455 條之36第2 項，刑法第40條第2 項，毒
    品危害防制條例第18條第1 項前段，裁定如主文。
中　　華　　民　　國　　111 　年　　10　　月　　12　　日
                  刑事第七庭    法　官  蔡宜靜
以上正本證明與原本無異。
如不服本裁定，應於送達後5日內，向本院提出抗告狀。
中　　華　　民　　國　　111 　年　　10　　月　　13　　日
                                書記官  鄧思辰
附表　　　　　　　　　　　　　　　　
編號 扣案物及數量 備註 一 甲基安非他命（含不明結晶及液體之塑膠桶）1 桶（檢體驗前毛重33.60公克【包裝瓶重約18.60 公克】，驗前淨重約15.00 公克，取0.55公克鑑定用罄，餘約14.45 公克。原始淨重1,176 公克，測得甲基安非他命純度約33% ，純質淨重為388.08公克） 本院108 年度重訴字第9 號判決附表一編號13即106 年安保字第319 號扣押物品清單編號1 二 甲基安非他命（含不明結晶及液體之塑膠桶）1 桶（檢體驗前毛重36.03公克【包裝瓶重約18.60 公克】，驗前淨重約17.43 公克，取0.58公克鑑定用罄，餘約16.85 公克。原始淨重8,473 公克，測得甲基安非他命純度約19% ，純質淨重1609.87 公克） 本院108 年度重訴字第9 號判決附表一編號33即106 年安保字第319 號扣押物品清單編號2 三 甲基安非他命（含不明結晶及液體之塑膠桶）1 桶（檢體驗前毛重34.22公克【包裝瓶重約18.60 公克】，驗前淨重約15.62 公克，取0.97公克鑑定用罄，餘約14.65 公克。原始淨重6,987 公克，測得甲基安非他命純度約1%，純質淨重為69.87 公克） 本院108 年度重訴字第9 號判決附表一編號46即106 年安保字第319 號扣押物品清單編號3 四 甲基安非他命（含不明結晶及液體之塑膠桶）1 桶（檢體驗前毛重42.35公克【包裝玻璃瓶重約18.60 公克】，驗前淨重約23.75 公克，取0.70公克鑑定用罄，餘23.05 公克。原始淨重12,508 公克，測得甲基安非他命純度約3%，純質淨重375.24公克） 本院108 年度重訴字第9 號判決附表一編號61即106 年安保字第319 號扣押物品清單編號4 五 甲基安非他命（含不明結晶及液體之塑膠桶）1 桶（檢體驗前毛重40.26公克【包裝玻璃瓶重約18.60 公克】，驗前淨重約21.66 公克，取0.91公克鑑定用罄，餘20.75 公克。原始淨重12,367公克，測得甲基安非他命純度約4%，純質淨重494.68公克） 本院108 年度重訴字第9 號判決附表一編號62即106 年安保字第319 號扣押物品清單編號5 六 甲基安非他命（含不明結晶及液體之塑膠桶）1 桶（檢體驗前毛重38.89公克【包裝玻璃瓶重約18.60 公克】，驗前淨重約20.29 公克，取0.92公克鑑定用罄，餘19.37 公克。原始淨重19,117公克，測得甲基安非他命純度約3%，純質淨重573.51公克）         本院108 年度重訴字第9 號判決附表一編號66即106 年安保字第319 號扣押物品清單編號6 七 甲基安非他命（含不明結晶及液體之塑膠桶）1 桶（檢體驗前毛重35.95公克【包裝玻璃瓶重約18.60 公克】，驗前淨重約17.35 公克，取0.76公克鑑定用罄，餘16.59 公克。原始淨重22,606公克，測得甲基安非他命純度約2%，純質淨重452.12公克） 本院108 年度重訴字第9 號判決附表一編號67即106 年安保字第319 號扣押物品清單編號7 八 甲基安非他命（含不明結晶及液體之塑膠桶）1 桶（檢體驗前毛重36.96公克【包裝玻璃瓶重約18.60 公克】，驗前淨重約18.36 公克，取0.85公克鑑定用罄，餘17.51 公克。原始淨重18,350公克，測得甲基安非他命純度約3%，純質淨重550.50公克） 本院108 年度重訴字第9 號判決附表一編號68即106 年安保字第319 號扣押物品清單編號8 九 甲基安非他命（含不明結晶及液體之塑膠桶）1 桶（檢體驗前毛重36.24公克【包裝玻璃瓶重約18.60 公克】，驗前淨重約17.64 公克，取0.87公克鑑定用罄，餘16.77 公克。原始淨重22,565公克，測得甲基安非他命純度約2%，純質淨重451.30公克） 本院108 年度重訴字第9 號判決附表一編號69即106 年安保字第319 號扣押物品清單編號9 十 甲基安非他命（含不明結晶及液體之塑膠桶）1 桶（檢體驗前毛重37.63公克【包裝玻璃瓶重約18.60 公克】，驗前淨重約19.03 公克，取1.00公克鑑定用罄，餘18.03 公克。原始淨重23,223公克，測得甲基安非他命純度約1%，純質淨重232.23公克） 本院108 年度重訴字第9 號判決附表一編號70即106 年安保字第319 號扣押物品清單編號10 十一 甲基安非他命（含不明結晶及液體之塑膠桶）1 桶（檢體驗前毛重37.42公克【包裝玻璃瓶重約18.60 公克】，驗前淨重約18.82 公克，取0.92公克鑑定用罄，餘17.90 公克。原始淨重24,018公克，測得甲基安非他命純度約2%，純質淨重480.36公克）  本院108 年度重訴字第9 號判決附表一編號71即106 年安保字第319 號扣押物品清單編號11 十二 甲基安非他命（含不明結晶及液體之塑膠桶）1 桶（檢體驗前毛重38.05公克【包裝玻璃瓶重約18.60 公克】，驗前淨重約19.45 公克，取0.68公克鑑定用罄，餘18.77 公克。原始淨重23,158公克，測得甲基安非他命純度約3%，純質淨重694.74公克） 本院108 年度重訴字第9 號判決附表一編號72即106 年安保字第319 號扣押物品清單編號12 十三 甲基安非他命（含不明結晶及液體之塑膠桶）1 桶（檢體驗前毛重36.04公克【包裝玻璃瓶重約18.60 公克】，驗前淨重約17.44 公克，取0.76公克鑑定用罄，餘16.68 公克。原始淨重23,640公克，測得甲基安非他命純度約2%，純質淨重472.80公克） 本院108 年度重訴字第9 號判決附表一編號73即106 年安保字第319 號扣押物品清單編號13 十四 甲基安非他命（含不明結晶及液體之塑膠桶）1 桶（檢體驗前毛重36.69公克【包裝玻璃瓶重約18.60 公克】，驗前淨重約18.09 公克，取0.81公克鑑定用罄，餘17.28 公克。原始淨重18,940公克，測得甲基安非他命純度約4%，純質淨重757.60公克） 本院108 年度重訴字第9 號判決附表一編號74即106 年安保字第319 號扣押物品清單編號14 十五 甲基安非他命（含不明結晶及液體之塑膠桶）1 桶（檢體驗前毛重38.63公克【包裝玻璃瓶重約18.60 公克】，驗前淨重約20.03 公克，取0.86公克鑑定用罄，餘19.17 公克。原始淨重19,037公克，測得甲基安非他命純度約3%，純質淨重571.11公克） 本院108 年度重訴字第9 號判決附表一編號75即106 年安保字第319 號扣押物品清單編號15 十六 甲基安非他命（含不明結晶及液體之塑膠桶）1 桶（檢體驗前毛重37.57公克【包裝玻璃瓶重約18.60 公克】，驗前淨重約18.97 公克，取1.01公克鑑定用罄，餘17.96 公克。原始淨重18,185公克，測得甲基安非他命純度約3%，純質淨重545.55公克） 本院108 年度重訴字第9 號判決附表一編號76即106 年安保字第319 號扣押物品清單編號16 十七 甲基安非他命（含不明結晶及液體之塑膠桶）1 桶（檢體驗前毛重35.05公克【包裝玻璃瓶重約18.60 公克】，驗前淨重約16.45 公克，取0.77公克鑑定用馨，餘15.68 公克。原始淨重17,751公克，測得甲基安非他命純度約2%，純質淨重355.02公克） 本院108 年度重訴字第9 號判決附表一編號77即106 年安保字第319 號扣押物品清單編號17 十八 甲基安非他命（含不明結晶及液體之塑膠桶）1 桶（檢體驗前毛重38.45公克【包裝玻璃瓶重約18.60 公克】，驗前淨重約19.85 公克，取0.64公克鑑定用罄，餘19.21 公克。原始淨重19,251公克，測得甲基安非他命純度約3%，純質淨重577.53公克） 本院108 年度重訴字第9 號判決附表一編號78即106 年安保字第319 號扣押物品清單編號18